高雄高等行政法院簡易判決
　　　　　　　　　　　　　　　　九十六年度簡字第三一六號
原　　　告　甲○○
被　　　告　高雄縣政府
代　表　人　乙○○縣長
訴訟代理人　丙○○
上列當事人間因菸酒管理法事件，原告不服財政部中華民國九十
六年七月十一日台財訴字第０九六００二五二四五０號訴願決定
，提起行政訴訟。本院判決如下：
    主  文
原告之訴駁回。
訴訟費用由原告負擔。
    事實及理由
一、緣原告於美琦商行（市招：美華平價中心，址設：高雄縣大
    樹鄉○○○路二之四號）意圖販賣而陳列私酒，案經被告查
    獲，乃依菸酒管理法第四十七條及第五十八條規定，處以罰
    鍰新台幣（下同）五０、０００元，並沒入查獲之私酒。原
    告不服，提起訴願，經遭決定駁回，遂提起本件行政訴訟。
二、原告起訴意旨略謂：（一）被告所查緝之私酒係多年前友人
    贈送，故放置於家內並無販賣之行為。至於未配合查緝之行
    為，陳述於下：被告於民國九十五年十一月九日來家，私自
    闖入，強行取物（因原告不在家，且執行人員無搜索票，再
    者被告九十五年九月七日之函竟於十一月九日同時告知）。
    被告九十五年十一月九日於美琦商行（中興東路二之四號）
    所查獲之酒品，已屬不實。（二）被告所查獲之酒品係於中
    興東路二之三號（即原告之住家），況原告只是陳列，並無
    販賣之行為云云，訴請撤銷訴願決定及原處分。被告則以：
    （一）按菸酒管理法第六條規定：「本法所稱私菸、私酒，
    指未經許可產製或輸入之菸酒。」第四十七條規定：「販賣
    、運輸、轉讓或意圖販賣而陳列私菸、私酒者，處新台幣五
    萬元以上五十萬元以下罰鍰。但查獲物查獲時現值超過新台
    幣五十萬元者，處查獲物查獲時現值一倍以上五倍以下罰鍰
    。」第五十八條規定：「依本法查獲之私菸、私酒、劣菸、
    劣酒與供產製私菸、私酒之原料、器具及酒類容器，沒收或
    沒入之。」同法施行細則第五條第一項第一款至第五款規定
    ：「本法第六條所稱未經許可產製或輸入之菸酒，指有下列
    各款情形之一之菸酒：一、未依本法規定取得菸酒進口業許
    可執照而輸入之菸酒。二、未依本法規定取得菸酒製造業許
    可執照而產製之菸酒。三、經中央主管機關撤銷、廢止許可
    或註銷許可執照而產製或輸入之菸酒。四、經主管機關禁止
    或停止產製或輸入之菸酒。五、菸酒製造業者於許可執照所
    載工廠所在地以外場所產製之菸酒。」（二）卷查，被告所
    屬之菸酒聯合稽查人員於九十五年十一月九日在坐落高雄縣
    大樹鄉○○○路，門牌號二之四號，店招牌為美華平價中心
    ，執行菸酒抽檢作業，於賣場商品架上查獲所陳列之上開酒
    品為菸酒管理法所稱未經許可輸入之私酒，且五醇標價六
    ００元，酒鬼標價一、二００元，並於其他合法酒品一同陳
    列商品架，顯係有陳列意圖販售私酒，有現場處理紀錄、照
    片附卷可稽。綜上所述，本件原告之訴為無理由，請依法駁
    回原告之訴等語置辯。
三、按「本法所稱私菸、私酒，指未經許可產製或輸入之菸酒」
    「販賣、運輸、轉讓或意圖販賣而陳列私菸、私酒者，處新
    台幣五萬元以上五十萬元以下罰鍰。但查獲物查獲時現值超
    過新台幣五十萬元者，處查獲物查獲時現值一倍以上五倍以
    下罰鍰。」「依本法查獲之私菸、私酒、劣菸、劣酒與供產
    製私菸、私酒之原料、器具及酒類容器，沒收或沒入之。」
    「本法第六條所稱未經許可產製或輸入之菸酒，指有下列各
    款情形之一之菸酒：一、未依本法規定取得菸酒進口業許可
    執照而輸入之菸酒。」菸酒管理法第六條、第四十七條、第
    五十八條及同法施行細則第五條第一項第一款分別定有明文
    。
四、經查，原告於美琦商行（市招：美華平價中心，址設：高雄
    縣大樹鄉○○○路二之四號）意圖販賣而陳列私酒，案經被
    告查獲，乃依菸酒管理法第四十七條及第五十八條規定，處
    以罰鍰五０、０００元，並沒入查獲之私酒等情，有被告違
    法嫌疑菸酒案件現場處理紀錄表、被告抽檢轄區菸酒批發零
    售業者紀錄表、現場相片九幀、被告九十六年四月十三日府
    財酒字第０九六００八八０五三號裁處書等附於原處分卷可
    稽，應堪信實。
五、原告雖執前詞以為爭論，惟查，被告所屬之菸酒聯合稽查人
    員於九十五年十一月九日在坐落高雄縣大樹鄉○○○路，門
    牌號二之四號，店招牌為美華平價中心，執行菸酒抽檢作業
    ，於賣場商品架上查獲其陳列為菸酒管理法所稱未經許可輸
    入之私酒，即五醇二瓶、酒鬼三瓶，且五醇標價六００
    元，酒鬼標價一、二００元，並於其他合法酒品一同陳列商
    品架等情，有前揭被告違法嫌疑菸酒案件現場處理紀錄表、
    現場相片九幀等附於原處分卷可憑。觀諸上述被查獲之私酒
    五醇及酒鬼，均標示有售價，且與其他合法酒品一同陳列
    商品架，原告顯係意圖販賣而陳列上述私酒甚明，是原告主
    張：被告所查緝之私酒係多年前友人贈送，故放置於家內並
    無販賣之行為云云，並非可採。次查，被告曾於九十五年九
    月七日以府財酒字第０九五０二０八五三四號函通知美華平
    價中心等三十家菸酒業者，依菸酒管理法第三十八條、第四
    十三條之規定，訂於九十五年十一月九日指派人員辦理菸酒
    檢查，請配合辦理，被告所屬之財政局人員陳玟樺及警員李
    富田、謝明峰於當日至美琦商行（市招：美華平價中心，址
    設：高雄縣大樹鄉○○○路二之四號）檢查時，原告在場，
    經被告檢送九十五年九月七日以府財酒字第０九五０二０八
    五三四號函，原告仍拒絕配合，並不願在前揭被告違法嫌疑
    菸酒案件現場處理紀錄表、被告抽檢轄區菸酒批發零售業者
    紀錄表上簽名等情，有前揭紀錄表、現場相片等可按。可知
    被告本件係依菸酒管理法上述規定前往檢查取締，且事前及
    當場均有告知原告，並非依刑事訴訟法之規定前往搜索，另
    查獲前述私酒之地點並無錯誤，是原告另稱：被告於九十五
    年十一月九日來家，私自闖入，強行取物，因原告不在家，
    且執行人員無搜索票，再者被告九十五年九月七日之函竟於
    十一月九日同時告知，被告所查獲之酒品係於中興東路二之
    三號，亦無可採。從而，被告依菸酒管理法第四十七條及第
    五十八條規定，處原告罰鍰五０、０００元，並沒入查獲之
    私酒，於法並無不合。
六、綜上所述，原告之主張，並無可採。被告依菸酒管理法第四
    十七條及第五十八條規定，處原告罰鍰五０、０００元，並
    沒入查獲之私酒，並無違誤。訴願決定予以維持，亦無不合
    。原告提起本件訴訟，求為撤銷，為無理由，應予駁回。又
    本件為簡易訴訟事件，故不經言詞辯論為之。
據上論結，本件原告之訴為無理由，爰依行政訴訟法第二百三十
三條第一項、第二百三十六條、第一百九十五條第一項後段、第
九十八條第一項前段，判決如主文。
中　　華　　民　　國　九十六　年　十二　　月　三十一　日
　   高雄高等行政法院第一庭   法  官  林  勇  奮
以上正本係照原本作成。
如不服本判決，應於送達後二十日內，向本院提出上訴狀並表明
上訴理由，如於本判決宣示後送達前提起上訴者，應於判決送達
後二十日內補提上訴理由書（須按他造當事人人數附繕本）。
中　　華　　民　　國　九十六　年　十二　　月　三十一　日
                              書記官  黃玉幸
附註:
行政訴訟法第二百三十五條（第一項、第二項）:
對於適用簡易程序之裁判提起上訴或抗告，須經最高行政法院之
許可。
前項許可，以訴訟事件所涉及之法律見解具有原則性者為限。
